Config:
  hfst:
    Gen: ../../../src/generator-gt-norm.hfst
    Morph: ../../../src/analyser-gt-norm.hfst
  xerox:
    Gen: ../../../src/generator-gt-norm.xfst
    Morph: ../../../src/analyser-gt-norm.xfst
    App: lookup

Tests:

# todo:
# Proofread the gold standard (below)
# Then: run analyser, then correct. 


  Noun - комбы: # Noun 'goose'
     комбы+N+Sg+Nom: комбы
     комбы+N+Sg+Gen: комбын
     комбы+N+Sg+Acc: комбым
     комбы+N+Sg+Com: комбыге
     комбы+N+Sg+Dat: комбылан
     комбы+N+Sg+Ine: комбышты
     комбы+N+Sg+Ill: комбышкы
     комбы+N+Sg+Lat: комбеш
     комбы+N+Sg+Comp: комбыла
     комбы+N+Sg+Abe: комбыде
     комбы+N+Pl+Nom: комбывлӓ
     комбы+N+Pl+Gen: комбывлӓн
     комбы+N+Pl+Acc: комбывлӓм
     комбы+N+Pl+Com: комбывлӓге
     комбы+N+Pl+Dat: комбывлӓлӓн
     комбы+N+Pl+Ine: комбывлӓштӹ
     комбы+N+Pl+Ill: [комбывлӓшкӹ, комбывлӓш]
     комбы+N+Pl+Lat: комбывлӓэш
     комбы+N+Pl+Comp: комбывлӓлӓ
     комбы+N+Pl+Abe: комбывлӓде

#Sg,PxSg1
     комбы+N+Sg+PxSg1+Nom: комбем 
     комбы+N+Sg+PxSg1+Gen: комбемӹн
     комбы+N+Sg+PxSg1+Acc: комбемӹм
     комбы+N+Sg+PxSg1+Com: комбемге
     комбы+N+Sg+PxSg1+Dat: комбемлӓн
     комбы+N+Sg+Dat+PxSg1: комбыланем
     комбы+N+Sg+Ine+PxSg1: комбыштем
     комбы+N+Sg+Ill+PxSg1: комбышкем
     комбы+N+Sg+Lat+PxSg1: комбешем
     комбы+N+Sg+PxSg1+Comp: комбемлӓ 
     комбы+N+Sg+Comp+PxSg1: комбылаэм 
     комбы+N+Sg+PxSg1+Abe: комбемде

#Pl,PxSg1     
     комбы+N+Pl+PxSg1+Nom: комбывлӓэм
#тенге манаш лиэш: кынам посессив анзылны, шамаквлӓ деминутив сӹрӓн лит.
#    комбы+N+PxSg1+Pl+Nom: комбемвлӓ
#    комбы+N+PxSg1+Pl+Gen: комбемвлӓн
     комбы+N+Pl+PxSg1+Gen: комбывлӓэмӹн
#    комбы+N+PxSg1+Pl+Acc: комбемвлӓм
     комбы+N+Pl+PxSg1+Acc: комбывлӓэмӹм
#    комбы+N+PxSg1+Pl+Com: комбемвлӓге
     комбы+N+Pl+PxSg1+Com: комбывлӓэмге
#    комбы+N+PxSg1+Pl+Dat: комбемвлӓлӓн
     комбы+N+Pl+PxSg1+Dat: комбывлӓэмлӓн
     комбы+N+Pl+Dat+PxSg1: комбывлӓлӓнем
     комбы+N+Pl+Ine+PxSg1: комбывлӓштем
     комбы+N+Pl+Ill+PxSg1: комбывлӓшкем
     комбы+N+Pl+Lat+PxSg1: комбывлӓэшем
#    комбы+N+PxSg1+Pl+Comp: комбемвлӓлӓ
     комбы+N+Pl+Comp+PxSg1: комбывлӓлӓэм
     комбы+N+Pl+PxSg1+Comp: комбывлӓэмлӓ
     комбы+N+Pl+PxSg1+Abe: комбывлӓэмде
#    комбы+N+PxSg1+Pl+Abe: комбемвлӓде
     
#комбет, комбетшӹ, 
#комбыжы,
 
#PxPl1
     комбы+N+Sg+PxPl1+Nom: комбына 
     комбы+N+Sg+PxPl1+Gen: комбынан
     комбы+N+Sg+PxPl1+Acc: комбынам
     комбы+N+Sg+PxPl1+Com: комбынаге
     комбы+N+Sg+PxPl1+Dat: комбыналан
     комбы+N+Sg+Dat+PxPl1: комбыланна
     комбы+N+Sg+Ine+PxPl1: комбыштына
     комбы+N+Sg+Ill+PxPl1: комбышкына
     комбы+N+Sg+Lat+PxPl1: комбешнӓ
     комбы+N+Sg+PxPl1+Comp: комбынала 
     комбы+N+Sg+Comp+PxPl1: комбылана 
     комбы+N+Sg+PxPl1+Abe: комбынаде
     
     комбы+N+Pl+PxPl1+Nom: комбывлӓнӓ    
#тенге манаш лиэш: кынам посессив анзылны, шамаквлӓ деминутив сӹрӓн лит.
#    комбы+N+PxPl1+Pl+Nom: комбынавлӓ
     комбы+N+Pl+PxPl1+Gen: комбывлӓнӓн
#    комбы+N+PxPl1+Pl+Gen: комбынавлӓн
     комбы+N+Pl+PxPl1+Acc: комбывлӓнӓм
#    комбы+N+PxPl1+Pl+Acc: комбынавлӓм
#    комбы+N+PxPl1+Pl+Com: комбынавлӓге
     комбы+N+Pl+PxPl1+Com: комбывлӓнӓге
     комбы+N+Pl+Dat+PxPl1: комбывлӓлӓннӓ
#    комбы+N+PxPl1+Pl+Dat: комбынавлӓлӓн
#    комбы+N+Pl+PxPl1+Dat: комбывлӓнӓлӓн
     комбы+N+Pl+Ine+PxPl1: комбывлӓштӹнӓ
     комбы+N+Pl+Ill+PxPl1: комбывлӓшкӹнӓ
#    комбы+N+PxPl1+Pl+Lat: комбынавлӓэш
     комбы+N+Pl+Lat+PxPl1: комбывлӓэшнӓ
#    комбы+N+PxPl1+Pl+Comp: комбынавлӓлӓ
#    комбы+N+Pl+Comp+PxPl1: комбывлӓлӓнӓ
     комбы+N+Pl+PxPl1+Comp: комбывлӓнӓлӓ
     комбы+N+Pl+PxPl1+Abe: комбывлӓнӓде
#    комбы+N+PxPl1+Pl+Abe: комбынавлӓде

#PxPl2
     комбы+N+Sg+PxPl2+Nom: комбыда 
     комбы+N+Sg+PxPl2+Gen: комбыдан
     комбы+N+Sg+PxPl2+Acc: комбыдам
     комбы+N+Sg+PxPl2+Com: комбыдаге
     комбы+N+Sg+PxPl2+Dat: комбыдалан
     комбы+N+Sg+Dat+PxPl2: комбыланда
     комбы+N+Sg+Ine+PxPl2: комбыштыда
     комбы+N+Sg+Ill+PxPl2: комбышкыда
     комбы+N+Sg+Lat+PxPl2: комбешдӓ
     комбы+N+Sg+PxPl2+Comp: комбыдала
     комбы+N+Sg+Comp+PxPl2: комбылада
     комбы+N+Sg+PxPl2+Abe: комбыдаде
     
     комбы+N+Pl+PxPl2+Nom: комбывлӓдӓ
#мӹлӓм тенгелӓ чучеш, тенге манаш лиэш: кынам посессив анзылны, шамаквлӓ деминутив сӹрӓн лит.
#    комбы+N+PxPl2+Pl+Nom: комбыдавлӓ
     комбы+N+Pl+PxPl2+Gen: комбывлӓдӓн
#    комбы+N+PxPl2+Pl+Gen: комбыдавлӓн
     комбы+N+Pl+PxPl2+Acc: комбывлӓдӓм
#    комбы+N+PxPl2+Pl+Acc: комбыдавлӓм
#    комбы+N+PxPl2+Pl+Com: комбыдавлӓге
     комбы+N+Pl+PxPl2+Com: комбывлӓдӓге
     комбы+N+Pl+Dat+PxPl2: комбывлӓлӓндӓ
#    комбы+N+PxPl2+Pl+Dat: комбыдавлӓлӓн
#    комбы+N+Pl+PxPl2+Dat: комбывлӓдӓлӓн
     комбы+N+Pl+Ine+PxPl2: комбывлӓштӹдӓ
     комбы+N+Pl+Ill+PxPl2: комбывлӓшкӹдӓ
#    комбы+N+PxPl2+Pl+Lat: комбыдавлӓэш     
     комбы+N+Pl+Lat+PxPl2: комбывлӓэшдӓ    
#    комбы+N+PxPl2+Pl+Comp: комбыдавлӓлӓ
#    комбы+N+Pl+Comp+PxPl2: комбывлӓлӓдӓ
     комбы+N+Pl+PxPl2+Comp: комбывлӓдӓлӓ
     комбы+N+Pl+PxPl2+Abe: комбывлӓдӓде
#    комбы+N+PxPl2+Pl+Abe: комбыдавлӓде
     
#PxPl3
     комбы+N+Sg+PxPl3+Nom: комбышты 
     комбы+N+Sg+PxPl3+Gen: комбыштын
     комбы+N+Sg+PxPl3+Acc: комбыштым
     комбы+N+Sg+PxPl3+Com: комбыштыге
     комбы+N+Sg+PxPl3+Dat: комбыштылан
     комбы+N+Sg+Dat+PxPl3: комбыланышты
     комбы+N+Sg+Ine+PxPl3: комбыштышты
     комбы+N+Sg+Ill+PxPl3: комбышкышты
     комбы+N+Sg+Lat+PxPl3: комбешӹштӹ
     комбы+N+Sg+PxPl3+Comp: комбыштыла 
     комбы+N+Sg+PxPl3+Abe: комбыштыде
     
     комбы+N+Pl+PxPl3+Nom: комбывлӓштӹ
     комбы+N+Pl+PxPl3+Gen: комбывлӓштӹн
     комбы+N+Pl+PxPl3+Acc: комбывлӓштӹм
     комбы+N+Pl+PxPl3+Com: комбывлӓштӹге
     комбы+N+Pl+Dat+PxPl3: комбывлӓлӓнӹштӹ
     комбы+N+Pl+PxPl3+Dat: комбывлӓштӹлӓн
     комбы+N+Pl+Ine+PxPl3: комбывлӓштӹштӹ
     комбы+N+Pl+Ill+PxPl3: комбывлӓшкӹштӹ
     комбы+N+Pl+Lat+PxPl3: комбывлӓэшӹштӹ
     комбы+N+Pl+Comp+PxPl3: комбывлӓлӓштӹ
     комбы+N+Pl+PxPl3+Comp: комбывлӓштӹлӓ
     комбы+N+Pl+PxPl3+Abe: комбывлӓштӹде

